【裁判字號】    99,審訴,2075
【裁判日期】    990810
【裁判案由】    毒品危害防制條例
【裁判全文】
臺灣高雄地方法院刑事判決            99年度審訴字第2075號
公  訴  人  臺灣高雄地方法院檢察署檢察官
被      告  甲○○
上列被告因毒品危害防制條例案件，經檢察官提起公訴（起訴案
號：99年度毒偵字第2691號），被告就被訴事實為有罪之陳述，
本院依簡式審判程序審理，判決如下：
    主  文
甲○○施用第二級毒品，累犯，處有期徒刑伍月，扣案之第二級
毒品甲基安非他命壹包（含袋，驗餘淨重零點零捌柒公克）沒收
銷燬，扣案之玻璃吸食器壹支、塑膠鏟管壹支均沒收。又施用第
一級毒品，累犯，處有期徒刑拾月，扣案之第一級毒品海洛因
拾包（合計驗餘淨重貳點玖公克，空包裝總重捌點伍捌公克
，純質淨重零點捌陸公克）均沒收銷燬，扣案之注射針筒柒支、
生理食鹽水壹拾玖小瓶均沒收。應執行有期徒刑壹年壹月，扣案
之第二級毒品甲基安非他命壹包（含袋，驗餘淨重零點零捌柒公
克）、第一級毒品海洛因拾包（合計驗餘淨重貳點玖公克
，空包裝總重捌點伍捌公克，純質淨重零點捌陸公克）均沒收銷
燬，扣案之玻璃吸食器壹支、塑膠鏟管壹支、注射針筒柒支、生
理食鹽水壹拾玖小瓶均沒收。
    事  實  及  理  由
一、犯罪事實：
    甲○○前因施用毒品案件，經本院89年度毒聲字第3663號裁
    定送觀察、勒戒後，認無繼續施用施用毒品傾向，於民國89
    年9 月6 日執行完畢釋放出所。於觀察、勒戒執行完畢釋放
    後5 年內，又因施用毒品案件，經本院以92年度訴字第1860
    號判處有期徒刑8 月、4 月，應執行有期徒刑10月確定。復
    因施用毒品案件，經本院以98年度審訴字第604 號判處有期
    徒刑8 月確定，於99年2 月9 日縮刑期滿執行完畢。詎其猶
    不知悔改，仍未戒除毒癮，復分別基於施用第二級毒品甲基
    安非他命、第一級毒品海洛因之犯意，於99年4 月7 日10時
    許，在高雄市○○區○○路之湯姆熊遊戲場廁所內，先將甲
    基安非他命置於玻璃吸食器內，以燒烤玻璃吸食器吸食煙霧
    之方式，施用第二級毒品甲基安非他命1 次；再將海洛因摻
    入香菸點燃吸食煙霧之方式，施用第一級毒品海洛因1 次。
    嗣於99年4 月7 日10時50分許，在高雄市○鎮區○○路與崗
    山南街口，因李伯陽騎乘機車搭載甲○○闖紅燈，形跡可疑
    為警攔檢盤查，查得甲○○為毒品列管人口，將其帶回所內
    查證時，見其腹部異常突起顯有可疑，經其同意由女警搜索
    其身體，在其身上查扣第一級毒品海洛因33包（合計驗餘淨
    重2. 39 公克，空包裝總重8.58公克，純質淨重0.86公克）
    、第二級毒品甲基安非他命1 包（含袋，驗餘淨重0.087 公
    克）、其所有供施用第二級毒品甲基安非他命所用之玻璃吸
    食器1 支、塑膠鏟管1 支，其所有預備供施用第一級毒品海
    洛因所用之注射針筒7 支、生理食鹽水19小瓶，另經其同意
    採集其尿液送驗後，結果呈甲基安非他命陽性、嗎啡及可待
    因陽性反應。
二、證據名稱：
    被告甲○○於本院審理時之自白，高雄市政府警察局前鎮分
    局查獲煙毒麻醉藥品案件犯罪嫌疑人姓名對照表（編號：I-
    641 ）、臺灣檢驗科技股份有限公司99年4 月29日濫用藥物
    尿液檢驗報告、法務部調查局濫用藥物實驗室99年5 月14日
    鑑定書、高雄醫學大學附設中和紀念醫院99年6 月22日檢驗
    報告（報告編號0000-000）各1 紙，高雄市政府警察局前鎮
    分局搜索、扣押筆錄暨扣押物品目錄表1 份，扣案之第一級
    毒品海洛因33包（合計驗餘淨重2.39公克，空包裝總重8.58
    公克，純質淨重0.86公克）、第二級毒品甲基安非他命1 包
    （含袋，驗餘淨重0.087 公克）、玻璃吸食器1 支、注射針
    筒7 支、生理食鹽水19小瓶及塑膠鏟管1 支，照片14張，臺
    灣高等法院被告前案紀錄表。
三、核被告上開所為，分別係犯毒品危害防制條例第10條第2 項
    、第1 項之施用第二級、第一級毒品罪。其持有第二級毒品
    甲基安非他命、第一級毒品海洛因之低度行為，分別為施用
    之高度行為吸收，均不另論罪。被告所犯上開2 罪，犯意各
    別，行為互殊，應予分論併罰。被告有如前開犯罪科刑及執
    行紀錄，此有臺灣高等法院被告前案紀錄表1 份在卷可稽，
    其前受徒刑之執行完畢後，5 年以內分別故意再犯本件有期
    徒刑以上之2 罪，均為累犯，應依刑法第47條第1 項之規定
    ，各加重其刑。
四、爰審酌被告前經觀察、勒戒及刑罰執行後，仍未能徹底戒絕
    毒品，復再犯本件施用毒品罪，顯見其自制力不足，惟念所
    犯施用毒品罪乃屬戕害自身身心健康行為，尚未對他人造成
    實害，且其犯後已坦認犯行等一切情狀，分別量處如主文所
    示之刑及定應執行刑。扣案之粉末33包（合計驗餘淨重2.39
    公克，空包裝總重8.58公克，純質淨重0.86公克）及晶體1
    包（含袋，驗餘淨重0.087 公克），經送驗結果，分別呈第
    一級毒品海洛因、第二級毒品甲基安非他命陽性反應，此有
    法務部調查局濫用藥物實驗室99年5 月14日鑑定書、高雄醫
    學大學附設中和紀念醫院99年6 月22日檢驗報告（報告編號
    0000-000）各1 紙在卷可稽，屬查獲之毒品，且各該包裝袋
    與其內毒品難以析離，亦無析離實益，應將之同視為毒品，
    不問屬於犯人與否，爰依毒品危害防制條例第18條第1 項前
    段規定均沒收銷燬之。至鑑驗耗損之毒品，既已滅失，毋庸
    宣告沒收銷燬之，附此敘明。扣案之玻璃吸食器1 支、塑膠
    鏟管1 支為本件施用第二級毒品甲基安非他命所用之物，全
    新注射針筒7 支、生理食鹽水19小瓶為預備供施用第一級毒
    品海洛因所用之物，且均為被告所有，此據其供述在卷，爰
    依刑法第38條第1 項第2 款規定，均宣告沒收之。
據上論斷，應依刑事訴訟法第273 條之1 第1 項、第299 條第1
項前段、第310 條之2 、第454 條第1 項，毒品危害防制條例第
10條第1 項、第2 項、第18條第1 項前段，刑法第11條、第47條
第1 項、第51條第5 款、第9 款、第38條第1 項第2 款，判決如
主文。
本案經檢察官余彬誠到庭執行職務。
中    華    民    國    99    年    8     月    10    日
                    刑事第十庭  法  官  顏銀秋
以上正本證明與原本無異。
如不服本判決應於收受送達後10日內向本院提出上訴書狀，並應
敘述具體理由；如未敘述上訴理由者，應於上訴期間屆滿後20日
內向本院補提理由書（均須按他造當事人之人數附繕本）「切勿
逕送上級法院」。
中    華    民    國    99    年    8     月    10    日
                                書記官  林豐富
附錄論罪科刑法條
毒品危害防制條例第10條（施用毒品罪）
施用第一級毒品者，處6月以上5年以下有期徒刑。
施用第二級毒品者，處3年以下有期徒刑。

司法院資訊處製作；財團法人民間司法改革基金會備份。
